臺灣高等法院民事判決
109年度家上字第284號
上   訴   人   甲○○
兼法定代理人   乙○○
上   訴   人   丙○○
訴 訟代理 人   林明賢律師
               袁大為律師
        
上列當事人間請求認領子女等事件，兩造對於中華民國109年7月
30日臺灣臺北地方法院108年度親字第22號第一審判決各自提起
上訴，本院於110年10月5日言詞辯論終結，判決如下：
    主      文
一、原判決關於駁回甲○○、乙○○後開第二、三項之訴，暨訴訟費
    用之裁判均廢棄。
二、丙○○應自民國一○七年十二月一日起至甲○○成年之日止，按
    月於每月五日前再給付乙○○關於甲○○之扶養費新臺幣肆仟元
    ，連同原判決第三項所命按月給付扶養費部分，於本判決確
    定後，如遲誤一期履行者，其後六期視為亦已到期。
三、丙○○應再給付乙○○新臺幣壹拾玖萬肆仟伍佰伍拾肆元，及自
    民國一○七年十二月十三日起至清償日止，按年息百分之五
    計算之利息。
四、甲○○、乙○○其餘上訴駁回。
五、丙○○之上訴駁回。
六、第一、二審訴訟費用，關於甲○○、乙○○上訴部分，由丙○○負
    擔十分之八，餘由乙○○負擔；關於丙○○上訴部分，由丙○○負
    擔。 
    事實及理由
一、上訴人乙○○、甲○○(下合稱為乙○○等2人)主張：乙○○因與對
    造上訴人丙○○交往受孕，於民國000年00月00日誕下1子甲○○
    。詎丙○○否認甲○○為其子，依民法第1067條第1項規定，得
    請求丙○○認領甲○○為其子，並請求酌定甲○○權利義務之行使
    或負擔由乙○○任之，及由丙○○負擔自甲○○出生時起至其成年
    時止之扶養費用。依兩造之經濟能力，丙○○為外科醫師，月
    薪為新台幣(下同)20餘萬元，而乙○○為代理特教老師，月薪
    3萬5,000元，又須負擔保護教養甲○○之責，相較結果，丙○○
    之經濟能力顯然較佳，參酌行政院主計處公布106年度每人
    月平均消費支出2萬9,245元為基準，丙○○每月按比例應負擔
    甲○○之扶養費為2萬5,000元。此外，乙○○自甲○○出生時起至
    000年00月00日止，已代丙○○支出其應負擔之扶養費122萬5,
    000元，依不當得利法律關係，丙○○亦應返還。爰依民法第1
    069條之1準用第1055條第1項、第1084條第2項、第179條之
    規定，求為命：丙○○認領甲○○；並酌定甲○○權利義務之行使
    或負擔由乙○○任之；丙○○自107年12月1日起至甲○○成年之日
    止，按月於每月5日前給付乙○○關於甲○○扶養費2萬5,000元
    ，如遲誤1期履行者，其後12期視為亦已到期，如再遲誤一
    期，其後每期應加給2,000元；暨給付乙○○122萬5,000元本
    息之判決。
二、丙○○則以：伊雖曾與乙○○於100年12月至103年1月交往，然
    雙方最後1次發生性行為時間為102年11、12月間，甲○○非乙○○自伊受胎所生，乙○○等2人所舉事證亦無從證明甲○○與伊
    具有血緣關係，伊無庸負擔甲○○之扶養費並償還乙○○所支出
    之扶養費等語，資為抗辯。　　
三、原審判命丙○○認領甲○○，並酌定甲○○權利義務之行使或負擔
    由乙○○任之；丙○○自107年12月1日起至甲○○成年之日止，按
    月於每月5日前給付乙○○關於甲○○之扶養費1萬6,000元，且
    於本件判決確定後，如遲誤1期履行者，其後6期視為亦已到
    期；另命丙○○給付乙○○77萬8,113元本息，駁回乙○○等2人其
    餘之請求。兩造各就其敗訴部分提起上訴。
　㈠乙○○等2人上訴部分：　
  ⒈上訴聲明：
　⑴原判決關於駁回乙○○等2人後開第⑵、⑶項之訴部分廢棄。
　⑵丙○○應自107年12月1日起至甲○○成年之日止，按月於每月5日
    再給付乙○○關於甲○○之扶養費9,000元，連同原判決主文第3
    項所命給付，如遲誤一期履行者，其後6期視為亦已到期。
　⑶丙○○應再給付乙○○44萬6,887元，及自起訴狀繕本送達翌日即
    107年12月13日起至清償日止，按年息5%計算之利息。
　⑷願供擔保，請准宣告假執行。
　⒉答辯聲明：
　⑴乙○○等2人之上訴駁回。
　⑵如受不利判決，願供擔保請准宣告免為假執行。
　㈡丙○○上訴部分：
  ⒈上訴聲明：
　⑴原判決不利於丙○○部分廢棄。
　⑵上開廢棄部分，乙○○等2人在第一審之訴均駁回。
　⒉乙○○等2人均答辯聲明：丙○○之上訴駁回。
四、按有事實足認其為非婚生子女之生父者，非婚生子女或其生
    母或其他法定代理人，得向生父提起認領之訴。民法第1067
    條第1項定有明文。查兩造於100年12月間至103年1月間交往
    ，並於交往期間發生性關係，乙○○於000年00月00日生下甲○○，為兩造所不爭執（見原審卷一第209-210頁、第221頁)，
    且有出生證明書、戶口名簿在卷為證(見原審卷一第17-19頁
    )。至乙○○等2人主張甲○○係自丙○○受胎所生，丙○○應認領為
    其子，則為丙○○所否認，並以前揭情詞置辯。茲論述如下：
    　
  ㈠按未成年子女有獲知其血統來源之權利，且親子關係事件之
    終局判決具對世效，影響範圍相當廣泛，未成年子女為當事
    人之親子關係事件，就血緣關係存否有爭執，法院認有必要
    時，得依聲請或依職權命當事人或關係人限期接受血型、去
    氧核醣核酸或其他醫學上之檢驗。但為聲請之當事人應釋明
    有事實足以懷疑血緣關係存否者，始得為之，家事事件法法
    第68條第1項定有明文。而關於血緣關係存在與否，現代生
    物科學發達，醫學技術進步，以DNA檢驗方法鑑定子女血統
    來源之精確度極高，且為一般科學鑑定及社會觀念所肯認，
    乃週知之勘驗方法。確認親子關係存在或認領事件，關係生
    父之血統，及未成年子女之身分，與社會公益有關，是當事
    人對於有無真實之血緣關係存在，如生爭執，自不能僅因一
    方當事人不配合為血緣鑑定，即使他方受不利之判決。又當
    事人一造聲明為血緣鑑定，如就其主張之事實已為相當之證
    明，法院因認其聲明為正當，而命為血緣鑑定時，他造縱不
    負舉證責任，亦有協力之義務，倘無正當理由而拒絕，法院
    自得以之為全辯論意旨之一部分，於斟酌其他相關事證後，
    為該他造不利之判斷。
  ㈡乙○○等2人主張：丙○○曾陪同乙○○前往產檢，且多次前往月子
    中心探視，並支付月子中心費用等語，業經丙○○於臺灣臺北
    地方法院107年度訴字第4279號損害賠償事件(下稱另案)自
    承在卷(見原審卷一第827頁)，參以證人即乙○○之繼父丁○○
    於另案證稱：在乙○○懷孕期間，丙○○幾乎每周六、日休假時
    會至伊家中，臨盆前幾個月，陸續添購嬰兒用品，比如推車
    、尿布、衣服等，亦有討論要在哪裡坐月子等語(見原審卷
    一第393頁)，並有丙○○與乙○○、嬰兒合照之照片可憑(見原
    審卷一第25-27頁、第31-36頁)，足徵丙○○對於乙○○懷孕期
    間及產後之照顧已逾越一般朋友情誼之界限。倘若甲○○與丙○○不具血緣關係，縱使為情誼至密之異性朋友關係，要無可
    能多次陪同產檢、在未出生時即屢添購新生嬰兒用品，並支
    付月子中心之費用，甚且於甲○○出生後，丙○○猶前往月子中
    心親自餵奶、擁抱嬰孩而眠(見原審卷一第31-34頁)，猶如
    父子般親密。是丙○○辯稱係基於朋友情誼幫忙云云，顯與事
    實有悖，不足採信。　
　㈢據證人丁○○於另案證稱：丙○○於滿月時有送彌月蛋糕至伊家
    中，伊知悉丙○○亦有分送○○○醫院同事等語(見原審卷一第39
    9頁)，並經丙○○在另案自認無訛(見原審卷一第828頁)，且
    有彌月小卡照片、旺默食品企業有限公司(下稱旺默公司)10
    9年12月21日陳報狀等在卷可憑(見原審卷一第29頁、本院卷
    第131頁)。丙○○雖辯稱：伊於103年12月8日下午示範置放周
    邊動脈導管，當無可能於當日下午16時12分訂購彌月蛋糕等
    語，提出103年12月8日下午向○○醫學院學生示範置放周邊動
    脈導管照片為憑（見本院卷第193-195頁）。然前開照片所
    載時間是否為正確，未據丙○○舉證以實其說；且依旺默公司
    檢送該彌月蛋糕於103年12月16日之出貨單所示，可知送貨
    地點係○○○醫院4樓○○○○外科加護病房，聯絡人為丙○○，聯絡
    方式為丙○○之手機，且採貨到付款方式(見本院卷第133頁)
    。倘若有他人冒用丙○○之名義訂購彌月蛋糕，丙○○於旺默公
    司送貨當日聯繫丙○○收貨時，即應拒絕退回彌月蛋糕，旺默
    公司當無可能順利送畢貨物並收訖款項(見本院卷第225頁)
    ，參以訂購單特別註記應於103年12月16日中午12時前到貨
    ，而丙○○係於同日中午12時6分開始準備手術、同日12時18
    分至13時10分為病患施行手術，有當日手術流程控管、○○○
    醫院110年3月9日函可稽（見原審卷一第1057頁、本院卷第2
    01-203頁），旺默公司送貨時間與丙○○手術時間亦無衝突，
    益見當日應係聯繫丙○○本人收受蛋糕無誤。丙○○復於本件起
    訴後之108年2月間去電旺默公司要求刪除訂購紀錄(見本院
    卷第131頁)，顯係為掩飾其訂購蛋糕一事。是丙○○前揭所辯
    ，無可採信。堪認於甲○○出生後，丙○○曾與乙○○共同以父母
    名義分送親友彌月蛋糕之事實。　　
　㈣乙○○等2人復主張丙○○有參與甲○○之胎毛筆製作儀式等語，業
    經本院勘驗乙○○等2人提出之光碟檔案，可知當日係由丙○○
    手抱甲○○坐於椅子上，乙○○則立於後方全程錄影，在場有一
    男子對甲○○口唸祝福之語，並拿取雞蛋、芹菜、銅板等物環
    繞甲○○之頭部施作儀式，期間丙○○並以甲○○之乳名謂「○○別
    哭，乖，沒事」，有本院110年8月13日準備程序筆錄可憑(
    見本院卷第387頁)。衡以前開民間習俗儀式通常係與嬰孩至
    關重要之人方受邀到場，而當日乙○○之父母皆未參與，卻僅
    邀請丙○○到場，且係由丙○○懷抱甲○○施作儀式，並由乙○○負
    責全程錄影以供作紀念，足徵丙○○與甲○○應有至親關係。
　㈤佐以乙○○等2人之血型分別為A型、O型，丙○○血型則為O型，
    有○○○醫院澎湖分院血液檢驗報告單、臺北市立聯合醫院陽
    明院區診斷證明書在卷可憑(見原審卷一第217-219頁、第22
    7頁)，則依乙○○等2人與丙○○之血型觀之，無法排除甲○○與
    丙○○有血緣關係，而具有科學上合理性。綜合上開事證，可
    認乙○○等2人已釋明甲○○與丙○○間有血緣關係存在。
  ㈥丙○○雖辯稱：其與乙○○早在103年1月間已分手，雙方最後1次
    性行為係發生於102年11至12月間，甲○○非乙○○自其受胎所
    生之子，乙○○等2人提出103年1月底以後渠2人合拍之照片日
    期顯遭竄改云云。然審諸乙○○所提出103年放天燈照片及新
    聞資料(見原審卷一第237頁、第367-373頁)，可知照片中背
    景看板係記載2014年新北市平溪天燈節，兩人分別於同一看
    板前拍照，而渠二人各自獨照中所穿之衣物，核與合照相片
    之衣物相符，堪認乙○○所提出之天燈節活動合照照片屬真正
    ，丙○○空言乙○○等2人提出之照片日期係遭竄改，即無可採
    。則依乙○○所提出之103年放天燈照片、懷孕期間之合照(見
    原審卷一第237頁、第367-369頁、第561-571頁)，可知渠2
    人於103年2月以後仍共同出遊且舉止親密，甚且渠2人猶共
    同參加丙○○之同學會(見原審卷一第561頁)，是丙○○此部分
    辯解，尚無足取。
  ㈦原審已於109年6月2日裁定命甲○○與丙○○至法務部調查局接受
    親子血緣鑑定(見原審卷一第817-818頁)，僅甲○○遵期受驗
    ，丙○○屆期並未到驗，有法務部調查局109年7月17日函在卷
    可憑(見原審卷二第15頁)。嗣本院於110年1月6日再次裁定
    命丙○○至法務部調查局接受親子血緣鑑定，若無正當理由拒
    絕鑑定，將受有不利之認定，丙○○仍未依排定日期到驗，有
    本院上開裁定及法務部調查局110年1月29日函在卷可憑(見
    本院卷第149-150頁、第173頁)。丙○○無正當理由拒不接受
    親子血緣鑑定，本院自得以之為全辯論意旨，於斟酌上開各
    項事證後，為丙○○不利之判斷。
  ㈧綜上，乙○○等2人主張甲○○為乙○○自丙○○受胎所生子女，而與
    丙○○具事實上之親子血緣關係。是乙○○等2人請求丙○○認領
    甲○○為其子，洵屬有據。 
五、次按非婚生子女經認領者，對於其權利義務之行使或負擔，
    依協議由父母之一方或雙方共同任之。未為協議或協議不成
    者，法院得依父母之一方、主管機關、社會福利機構或其他
    利害關係人之請求或依職權酌定之。法院為前項之裁判時，
    應依子女之最佳利益審酌一切情狀，尤應注意左列事項：
    子女之年齡、性別、人數及健康情形。子女之意願及人格
    發展之需要。父母之年齡、職業、品行、健康情形、經濟
    能力及生活狀況。父母保護教養子女之意願及態度。父母
    子女間或未成年子女與其他共同生活之人間之感情狀況。
    父母之一方是否有妨礙他方對未成年子女權利義務行使負擔
    之行為。各族群之傳統習俗、文化及價值觀。民法第1069
    條之1準用第1055條第1項、第1055條之1第1項定有明文。而
    法院為審酌子女之最佳利益，得徵詢主管機關或社會福利機
    構之意見、請其進行訪視或調查，並提出調查報告及建議，
    家事事件法第106條第1項亦有明定。經查：
  ㈠本件乙○○、丙○○所生未成年子女甲○○為000年00月00日生，有
    戶口名簿可稽（見原審卷一第19頁)，現為未成年人，依前
    揭規定，乙○○等2人請求丙○○認領甲○○為其子女既有理由，
    且乙○○、丙○○就甲○○權利義務之行使或負擔應由何人任之既
    未有協議，則乙○○請求法院酌定之，自無不合。
  ㈡甲○○現年6歲，目前由乙○○照顧，乙○○於親職能力、親職時間
    及教育規劃等方面，均屬穩定，亦有良好之照顧資源及社會
    資源系統，且自甲○○出生迄今均由其擔任主要照顧者，亦具
    有高度監護意願；丙○○則未曾照顧或探視甲○○，亦無扶養意
    願，並同意甲○○之權利義務行使或負擔猶由乙○○任之(見本
    院卷第87頁)。基於主要照顧者原則及繼續性原則，評估乙○○具行使負擔甲○○親權之能力等語，有映晟社會工作師事務
    所訪視報告足參(見原審卷一第109-115頁)。本院斟酌上開
    各情，認甲○○自出生後即由乙○○照顧，尚無不利益之情形，
    彼此間情感依附關係甚佳，其客觀條件亦適合就甲○○權利義
    務之行使或負擔單獨任之，是以綜合甲○○之年齡、人格發展
    需要，暨兩造照顧兒童經驗及互動情形、保護教養意願等一
    切情狀，認甲○○權利義務之行使或負擔，應由乙○○單獨任之
    ，始符合甲○○之最佳利益。
六、又父母對於未成年之子女，有保護及教養之權利義務。扶養
    之程度，應按受扶養權利者之需要，與負扶養義務者之經濟
    能力及身分定之；而負扶養義務者有數人，而其親等同一時
    ，應各依其經濟能力，分擔義務，民法第1084條第2項、第1
    119條、第1115條第3項定有明文。另按法院命給付扶養費之
    負擔或分擔，得依聲請或依職權，命為一次給付、分期給付
    或給付定期金，必要時並得命提出擔保；法院命分期給付者
    ，得酌定遲誤一期履行時，其後之期間視為亦已到期之範圍
    或條件；法院命給付定期金者，得酌定逾期不履行時，喪失
    期限利益之範圍或條件，並得酌定加給之金額，但其金額不
    得逾定期金每期金額之2分之1，家事事件法第107條第1項、
    第2項準用同法第100條亦有明文。
  ㈠經查，未成年子女甲○○所居住臺北市104至108各年度平均每
    人月消費支出分別為2萬7,216元、2萬8,476元、2萬9,245元
    、2萬8,550元、3萬981元(見本院卷第263頁)，可知每人平
    均每月消費支出有逐年上漲趨勢。此外，復參以丙○○係擔任
    外科醫師，於105至107年度收入分別為211萬5,325元、247
    萬1,943元、506萬7,599元；乙○○本為代理特教老師，於108
    年接受社工訪視時則係待業中，於105至107年度收入分別為
    32萬6,677元、28萬3,248元、3,012元(見原審卷一第69頁、
    第111頁、第793-807頁；卷二第21-27頁)，兩人經濟程度懸
    殊，兼衡乙○○實際負責照顧教養甲○○付出之心力、時間，其
    所付出勞力自可評價為扶養費之一部，併考量物價通膨因素
    ，推估甲○○未來在成長各階段之生活所需等一切情狀，認乙○○等2人主張丙○○每月應分擔之扶養費為2萬5,000元，猶嫌
    過高，應認甲○○每月所需之扶養費以3萬元為適當，並由乙○○與丙○○各依1/3、2/3比例分擔扶養費為宜，則丙○○每月應
    分擔甲○○之扶養費為2萬元。至丙○○辯稱：乙○○於訪視時稱
    其母子2人生活費用約1.5萬元至2萬元之間，則甲○○每月花
    費至多7,500元至1萬元之間云云。惟乙○○接受訪視時陳稱：
    其每月支出房租2萬多元、甲○○學費每學期3至4萬元、生活
    費1.5萬元至2萬元等語（見原審卷一第111頁），可見乙○○
    前揭訪視所稱生活費僅指其母子2人一般日常生活衣食所需
    費用，尚不包括甲○○居住、教育所生之費用，丙○○擷取乙○○
    訪視時隻字片語，遽謂甲○○每月花費至多不超過1萬元云云
    ，即非可採。丙○○復抗辯：行政院每人月消費支出係抽樣調
    查，且包含菸酒及檳榔之費用云云，然本院係以每人月消費
    支出作為判斷基準之一，再參酌乙○○、丙○○之資力及物價通
    膨等因素，綜合認定甲○○每月所需扶養費，故丙○○此部分所
    辯，亦無憑採。
  ㈡準此，丙○○應自107年12月1日起至甲○○成年之日止，按月於
    每月5日前給付乙○○關於甲○○之扶養費2萬元。扣除原審判命
    丙○○自107年12月1日起至甲○○成年之日止，按月給付每月扶
    養費1萬6,000元部分，丙○○應自107年12月1日起至甲○○成年
    之日止，再按月給付每月扶養費4,000元(計算式：20,000－1
    6,000＝4,000)。又本件命丙○○分期給付扶養費部分，為恐其
    日後有拒絕或拖延之情，而不利於未成年子女利益，爰依家
    事事件法第107條第2項準用第100條第3項規定，併諭知丙○○
    於本判決確定後，如遲誤1期履行，其後6期視為亦已到期，
    以確保甲○○受扶養之權利。 
七、又任親權之一方如先墊支未成年子女之扶養費用後，未行使
    親權之一方即得因此卸免前開費用負擔之責任而獲取利益，
    是已為支出之一方，自得依不當得利法律關係向他方求償。
    本院酌定甲○○每月生活費以3萬元為適當，且認扶養費用由
    丙○○負擔2/3，丙○○應按月給付乙○○關於甲○○之扶養費2萬元
    ，如前所述。準此，乙○○等2人主張甲○○自出生時起由乙○○
    單獨扶養，既為丙○○所不爭執，則其請求丙○○給付自甲○○出
    生即000年00月00日起至000年00月00日之代墊扶養費共計97
    萬2,667元(計算式：2萬元/月×48月＋2萬/月×19/30＝972,667
    )，為有理由；逾此部分之請求，即非有據，不應准許。又
    乙○○請求丙○○返還前揭不當得利有理由部分，係屬不確定期
    限之債權，且以支付金錢為標的，則乙○○依民法第229條第2
    項、第233條第1項前段及第203條規定，請求丙○○加計自起
    訴狀繕本送達日之翌日即107年12月13日(見原審卷一第91頁
    )起算之法定遲延利息，亦應准許。扣除原審判命給付77萬8
    ,113元本息後，丙○○應再給付19萬4,554元(計算式：972,66
    7－778,113＝194,554)本息。
八、綜上所述，乙○○等2人依民法第1067條第1項、第1069條之1
    準用第1055條第1項、第1084條第2項、第179條規定，請求
    丙○○認領甲○○，並酌定甲○○權利義務之行使或負擔由乙○○任
    之；丙○○自107年12月1日起至甲○○成年之日止，按月於每月
    5日前給付乙○○關於甲○○扶養費2萬元，如遲誤1期履行者，
    其後6期視為亦已到期，暨返還乙○○所代墊扶養費97萬2,667
    元及自107年12月13日起至清償日止，按年息百分之五計算
    之利息，洵屬有據，應予准許，逾此部分之請求，為無理由
    ，不應准許。原審就本院准許自107年12月1日起至甲○○成年
    之日止按月再給付關於甲○○扶養費4,000元及丙○○再給付乙○○19萬4,554元本息部分，駁回乙○○之請求，尚有未洽，乙○○
    等2人上訴意旨指摘原判決關此部分不當，聲明廢棄改判，
    為有理由，爰由本院廢棄，改判如主文第2、3項所示。至於
    原審就准許認領子女、命丙○○自107年12月1日至甲○○成年之
    日止，按月給付乙○○關於甲○○扶養費1萬6,000元，暨給付乙○○77萬8,113元本息部分，為丙○○敗訴之判決，以及就上開
    不應准許部分，為乙○○敗訴之判決，均無違誤，兩造上訴意
    旨各自指摘原判決關此部分不當，求予廢棄改判，均為無理
    由，應予駁回。又法院命給付扶養費負擔或分擔，得審酌一
    切情況，定其給付之方法，不受聲請人聲明之拘束(家事事
    件法第107條第2項準用第100條第1項規定參照)。乙○○等2人
    主張丙○○就超過本院命分期給付扶養費金額部分，固不應准
    許，惟法院既不受當事人聲明之拘束，自無庸為駁回之諭知
    。另關於酌定分期給付扶養費部分，核屬家事非訟事件，而
    家事事件法對家事非訟事件並未設有假執行之相關規定，且
    依家事事件法第97條之規定，僅準用非訟事件法之規定，非
    訟事件法復無準用民事訴訟法關於假執行之規定，故乙○○等
    2人就該部分請求本院宣告假執行，於法自屬無據，惟其聲
    明不生拘束法院之效力，此部分假執行之聲請亦無須為駁回
    之諭知。至於乙○○請求返還代墊扶養費部分，未逾150萬元
    ，經本院判決後即告確定（民事訴訟法第466條第1項、第3
    項規定參照)，亦毋庸為假執行之宣告，附此敘明。並依家
    事事件法第51條準用民事訴訟法第79條、第85條第3項規定
    ，為訴訟費用負擔之判決。　　 
九、本件事證已臻明確，兩造其餘之攻擊或防禦方法及所用之證
    據，經本院斟酌後，認為均不足以影響本判決之結果，爰不
    逐一論列，附此敘明。　　　　
十、據上論結，本件乙○○等2人之上訴為一部有理由、一部無理
    由，丙○○之上訴為無理由。爰判決如主文。　　　　
中　　華　　民　　國　　110 　年　　10　　月　　19　　日
                  家事法庭
                        審判長法  官  胡宏文
                              法  官  陳筱蓉
                              法  官  楊雅清
正本係照原本作成。
如不服本判決，應於收受送達後20日內向本院提出上訴書狀，其
未表明上訴理由者，應於提出上訴後20日內向本院補提理由書狀
（均須按他造當事人之人數附繕本）上訴時應提出委任律師或具
有律師資格之人之委任狀；委任有律師資格者，另應附具律師資
格證書及釋明委任人與受任人有民事訴訟法第466 條之1第1項但
書或第2項所定關係之釋明文書影本。如委任律師提起上訴者，
應一併繳納上訴審裁判費。
中　　華　　民　　國　　110 　年　　10　　月　　19　　日
　　　　　　　　　　　　　　　書記官  陳惠娟